# 公司预收“迪涟”，类似票据，确认应收票据和预收账款，应收票据是否提减值？

提问人：徐同学 时间：2023-09-01 17:18:
背景：公司北交所IPO，公司收到客户给的“迪涟”，账面确认应收票据和预收账款
问： 1 、12.31时，如果公司未确认收入，应收票据是否计提减值，减值计提多少合适，是否要和应收账款保持一致？
2 、12.31时，如果公司确认收入，应收票据是否计提减值减值计提多少合适？
3 、12.31时，如果公司迪涟无法对应是哪一笔操作，改如何处理？
麻烦陈老师，有时间的话解答一下哈。谢谢。

回答人：chenyiwei
此类供应链票据，在 2021 年度的四部委年报工作通知（财会[2021]32号）中规定：“企业因销售商品、提供服务等取得的、不属于《中华人民共和国票据法》规范票据的“云信”、“融信”等数字化应收账款债权凭证，不应当在“应收票据”项目中列示。企业管理“云信”、“融信”等的业务模式以收取合同现金流量为目标的，应当在“应收账款”项目中列示；既以收取合同现金流量为目标又以出售为目标的，应当在“应收款项融资”项目中列示。企业转让“云信”、“融信”等时，应当根据《企业会计准则第 23 号——金融资产转移》（财会〔 2017 〕 8 号）判断是否符合终止确认的条件并进行相应的会计处理”。但在 2023 年起实施的《商业汇票承兑、贴现与再贴现管理办法》中已明确“供应链票据属于电子商业汇票”，也不排除后续会计处理会相应发生变化的可能性。
但不论是作为应收账款还是应收票据核算，此类债权凭证的信用风险是取决于核心企业的信用状况，即其信用风险特征等同于应收账款和商业承兑汇票，故需对其参考应收账款或商业承兑汇票计提坏账准备。但能够建立此类债权凭证流通平台的企业，都是信用度较高的企业，因此对此类债权凭证计提的坏账准备可以低于一般企业。